臺灣苗栗地方法院刑事判決　　　　　　　100年度易字第720號
公　訴　人　臺灣苗栗地方法院檢察署檢察官
被　　　告　陳生富
上列被告因竊盜案件，經檢察官提起公訴（100 年度偵字第4580
號），本院判決如下：
    主    文
陳生富犯竊盜罪，累犯，處有期徒刑陸月，如易科罰金，以新臺
幣壹仟元折算壹日。
    事    實
一、前科資料：陳生富前因竊盜案件，於民國97年8 月18日經
    本院以97年易字第670 號判決有期徒刑1 年6 月、拘役30日
    確定；復因竊盜案件，於97年2 月25日經本院以97年苗簡
    字第14號判決有期徒刑3 月確定。前案嗣因聲請定應執
    行刑，而經本院以97年聲字第955 號裁判定應執行有期徒刑
    1 年7 月，甫於99年11月15日因縮刑期滿執行完畢。（構成
    累犯）
二、陳生富意圖為自己不法之所有，於民國100 年5 月28日4 時
    28分許，在苗栗縣頭份鎮○○○路185 號萊爾富國際股份有
    限公司頭正店內，趁店員張庭慈補貨不注意之際，竊取店內
    強力膠2 條，得手後逕自離去。
三、案經苗栗縣警察局頭份分局報告臺灣苗栗地方法院檢察署檢
    察官偵查起訴。
    理    由
一、認定犯罪事實所憑之證據及理由：
（一）證據能力：
    1.按證人於審判中所為之陳述，有證據能力，亦可由刑事訴
      訟法第159 條第1 項意旨得之，是證人張庭慈、葉承恩於
      本院100 年11月3 日審理時，以證人身分具結向本院所為
      之證述均有證據能力。
    2.次按我刑事訴訟法為保障被告受公平審判及發現實體真實
      ，於92年2 月6 日修正及增定公布施行之前及之後，對於
      人證之調查均採言詞及直接審理方式，並規定被告有與證
      人對質及詰問證人之權利，其中被告之對質詰問權，係屬
      憲法第8 條第1 項規定「非由法院依法定程序不得審問處
      罰」之正當法律程序所保障之基本人權及第16 條 所保障
      之基本訴訟權，不容任意剝奪，以確保被告之人權並求兼
      顧實體真實之發現（司法院大法官會議釋字第582 號解釋
      、最高法院94年度台上字第3728號判決意旨參照）。又92
      年2 月6 日修正公布之刑事訴訟法第159 條之1 第2 項規
      定：「被告以外之人於偵查中向檢察官所為之陳述，除顯
      有不可信之情況者外，得為證據。」依其文義之形式解釋
      ，似為被告以外之人於偵查中向檢察官所為之陳述，非顯
      不可信者，得為證據；然92年2月6 日修正公布之刑事訴
      訟法，為保障被告之反對詰問權，已採納英美之傳聞法則
      ，而被告以外之人於偵查中向檢察官所為之陳述，其本質
      屬傳聞證據，依傳聞法則，原無證據能力，係因立法者以
      刑事訴訟法規定檢察官代表國家偵查犯罪、實施公訴，依
      法有訊問被告、證人、鑑定人之權，且實務運作時，偵查
      中檢察官向被告以外之人所取得之陳述，原則上均能遵守
      法律規定，不致違法取供，其可信性極高，為兼顧理論與
      實務為由，而例外設定其具備非顯不可信之要件時，得為
      證據。故此法條對被告以外之人於偵查中向檢察官所為之
      陳述所設非顯不可信之要件，應解為屬於證據能力之規定
      ，而非陳述內容證明力之問題。至於被告以外之人於偵查
      中向檢察官所為陳述是否具備非顯不可信之要件而具有證
      據能力，「法院應就該被告以外之人於審判中及在檢察官
      面前所為陳述之外部附隨之環境或條件，比較判斷之。」
      （最高法院94年度台上字第1776號判決意旨參照）。復按
      刑事訴訟法第159 條之1 第2 項，明定被告以外之人於偵
      查中向檢察官所為陳述，除顯有不可信之情況外，得為證
      據；所為「不可信之情況」，由法院審酌被告以外之人於
      陳述時之外在環境及情況而為判斷；而被告以外之人於偵
      查時，是否與被告對質，與其陳述時之外在環境並無必然
      之關聯，自不得以偵查中未經被告詰問，逕認該陳述無證
      據能力；至該等陳述與事實是否相符，要屬證據證明力之
      問題，與證據能力之有無，不容混淆（最高法院94年度台
      上字第7132號、95年度台上字第1585號等判決要旨參照）
      。況本件證人張庭慈於偵訊中所為證述，業經本院賦予被
      告就其證述表達意見之機會（見本院卷100 年11月3 日審
      判筆錄第2 頁），又經本院比較檢驗起訴檢察官詢問證人
      時並無誘導或施壓等詢問之外部客觀環境，亦無其他干擾
      因素不當介入等附隨條件判斷，本院認本案上揭證人於偵
      查中所為之證言具有證據能力，而得做為本案判斷基礎。
    3.再按現行刑事訴訟法為保障被告之反對詰問權，排除具有
      虛偽危險性之傳聞證據，以求實體真實之發見，於該法第
      159 條第1 項明定被告以外之人於審判外之言詞或書面陳
      述，除法律有規定者外，不得作為證據。又被告以外之人
      於審判外之陳述，雖不符前四條之規定（即刑事訴訟法第
      159 條之1 至同條之4 ），而經當事人於審判程序同意作
      為證據，法院審酌該言詞陳述或書面陳述作成時之情況，
      認為適當者，亦得為證據；當事人、代理人或辯護人於法
      院調查證據時，知有第159 條第1 項不得為證據之情形，
      而未於言詞辯論終結前聲明異議者，視為有前項之同意，
      刑事訴訟法第159 條之5 定有明文。經查，本案檢察官、
      被告並未就卷內其他證據資料之證據能力有所爭執，且迄
      於言詞辯論終結前，均未主張有刑事訴訟法第159 條第1
      項不得為證據之情形，應認已同意卷內證據資料均得作為
      證據使用，且經本院審酌後，認無不適當之情形，應認本
      案調查之卷內證據資料均有證據能力。
（二）證據名稱：
    1.證人張庭慈於警詢、偵查中及本院審理中之證述：證明被
      告陳生富上揭被訴事實。（100 年偵字第4580號卷第28
      ～31頁及第45～46頁、本院卷100 年11月3 日審判筆錄第
      3 ～22頁）
    2.證人葉承恩於警詢中及本院審理中之證述：證明被告陳生
      富上揭被訴事實。（100 年偵字第4580號卷第24～27頁、
      本院卷100 年11月3 日審判筆錄第22～33頁）
（三）綜上證據，核與被告於本院審理中自白（見本院卷100 年
      11月3 日審判筆錄第35頁）之犯罪事實相符，故被告之自
      白應堪採信，本件事證已臻明確，被告所犯竊盜犯行，洵
      堪認定，均應予依法論罪科刑。
二、論罪科刑之理由：
（一）被告成立之犯罪：
    1.罪名：
      核被告陳生富上揭竊取強力膠2 條之行為，係犯刑法第
      320 條第1 項之竊盜罪。
    2.累犯加重其刑之事由：
      被告陳生富前有如犯罪事實欄前科資料所載之前案科刑及
      執行紀錄，此有被告陳生富之臺灣高等法院被告前案紀錄
      表各1 份附卷可稽，是其於受有期徒刑執行完畢後，5 年
      內故意再犯本案所示之竊盜罪，為累犯，爰應依刑法第47
      條第1 項之規定，加重其刑。
（二）量刑理由之說明：
      爰審酌被告陳生富有妨害公務、懲治盜匪、毒品、公共危
      險、家暴及多次竊盜前科紀錄，素行非佳，甫於99年11月
      15日因竊盜案件執行有期徒刑完畢出監，不知悔改，旋於
      100 年5 月28日犯下本件竊盜犯行，並參衡其犯罪目的、
      手段、未賠償被害人之損失、生活狀況、品行、智識程度
      為國中畢業及公訴人請求量處有期徒刑6 月等一切情狀，
      爰量處如主文第1 項所示之刑，並依刑法第41條第1 項之
      規定諭知易科罰金之標準，以資懲儆。
三、附記事項：
    被告陳生富就本案之犯罪事實，原起訴書係以刑法第321 條
    第1 項第3 款之加重竊盜罪據以起訴，惟此部分業經公訴檢
    察官於本院審理時，變更犯罪事實，並變更起訴法條為刑法
    第320 條第1 項竊盜罪，爰毋庸為法條之變更，併附敘明。
四、適用之法律：
（一）刑事訴訟法第299 條第1 項前段。
（二）刑法第320 條第1 項、第47條第1 項、第41條第1 項前段
      。
（三）刑法施行法第1 條之1 。
本案經檢察官黃俊鳴到庭執行職務。
中    華    民    國   100    年    11    月    24    日
                  刑事第一庭法  官  林靜雯
以上正本證明與原本無異。
如不服本判決應於收受判決後10日內向本院提出上訴書狀，並應
應敘述具體理由。其未敘述上訴理由者，應於上訴期間屆滿後20
日內向本院補提理由書（均附繕本）「切勿逕送上級法院」。告
訴人或被害人如對本判決不服者，應具備理由請求檢察官上訴，
其上訴期間之計算係以檢察官收受判決正本之日期為準。
                                  書記官  劉千瑄
中    華    民    國   100    年    11    月    24    日
附錄本判決論罪科刑法條：
中華民國刑法第320 條：
意圖為自己或第三人不法之所有，而竊取他人之動產者，為竊盜
罪，處5 年以下有期徒刑、拘役或500 元以下罰金。
意圖為自己或第三人不法之利益，而竊佔他人之不動產者，依前
項之規定處斷。
前2 項之未遂犯罰之。